【裁判字號】    90,易,773
【裁判日期】    901016
【裁判案由】    違反家庭暴力防治法
【裁判全文】
臺灣嘉義地方法院刑事判決                            九十年度易字第七七三號
    公  訴  人  臺灣嘉義地方法院檢察署檢察官
    被      告  甲○○
右列被告因違反家庭暴力防制法案件，經檢察官提起公訴（九十年度偵字第四七五六
號），本院判決如左：
    主  文
甲○○傷害人之身體，處拘役貳拾日，如易科罰金，以參佰元折算壹日。
    事  實
一、甲○○與盧菀君係翁媳關係，甲○○因盧菀君晚上經常不回家且未盡母親之責而
    心生不滿，民國九十年六月二十二日下午，盧菀君至嘉義縣鹿草鄉重寮村六十一
    號欲行帶走其子李柏廷，於庭院前廣場為甲○○發覺，甲○○欲阻止，遂出手毆
    打盧菀君，致盧菀君受有右眼眶周圍瘀傷之傷害。
二、案經盧菀君訴由嘉義縣警察局水上分局報請臺灣嘉義地方法院檢察署檢察官偵查
    起訴。
    理  由
一、訊據被告甲○○矢口否認右揭犯行，辯稱：我沒有打她，是我們在搶孫子，她自
    己跌倒的云云。經查：
    （一）告訴人盧菀君於警訊時指述稱：「於九十年六月二十二日下午十七時三十
          分在嘉義縣鹿草鄉重寮村五鄰六一號庭院前廣場被告公公甲○○用拳頭毆
          打臉部，他沒使用其他凶器或器具：：因為我要將小孩帶出，甲○○不准
          我帶小孩出門，後雙方發生口角，後就被拳頭毆打左臉成傷瘀青，眼睛瘀
          血挫傷：：」於偵查中稱：「在九十年六月二十二日下午四、五時左右，
          因小孩問題發生爭執，他不讓我把小孩帶走，我先生在當兵，我要把小孩
          帶到我住的地方，他用拳頭打我眼睛附近：：」前後指述相符，且有與其
          陳述相符之行政院衛生署朴子醫院出具之驗傷診斷書一紙附卷可參，堪以
          採信。
    （二）被告辯稱盧菀君所受之傷害乃係搶孫子時自行跌倒所致，惟查，盧菀君霜
          手抱小孩而被告欲行搶回，倘盧菀君果因此跌倒，應係向後倒，而其受傷
          之部位應為身體之後半部，然盧菀君乃係眼睛受傷，應非因搶小孩自行跌
          倒所致，是被告所辯，顯係卸責之詞，不足採信。
二、核被告甲○○所為，出手毆打盧菀君受傷，係犯刑法第二百七十七條第一項之傷
    害罪。爰審酌被告之品性、素行、犯罪動機、與被害人係翁媳關係關係，其乃因
    認被害人未盡為母之責欲行阻止其帶走孫子，護孫心切而為此犯行、對被害人所
    生之損害，及犯罪後矢口否認犯行之不良犯後態度，量處如主文所示之刑，並諭
    知易科罰金之折算標準。
據上論斷，應依刑事訴訟法第二百九十九條第一項前段、刑法第二百七十七條第一項
、第四十一條第一項前段，罰金罰鍰提高標準條例第一條前段、第二條，判決如主文
。
本案經檢察官柯月美到庭執行職務
中      華      民      國      九十     年      十     月     十六     日
                                      臺灣嘉義地方法院刑事第三庭
                                          法  官   康  存  真
右正本證明與原本無異。
如不服本判決，應於判決送達後十日內向本院提出上訴狀( 應附繕本 )。
中      華      民      國      九十     年      十     月     十六     日
                                          書記官   胡  祥  生


司法院資訊處製作；財團法人民間司法改革基金會備份。
